【裁判字號】    98,上易,2262
【裁判日期】    981130
【裁判案由】    竊盜
【裁判全文】
臺灣高等法院刑事判決                98年度上易字第2262號
上  訴  人
即  被  告  乙○○
            丙○○
上列上訴人因竊盜案件，不服臺灣臺北地方法院97年度易字第
3446號，中華民國98年6月23日第一審判決（起訴案號：臺灣臺
北地方法院檢察署97年度偵字第11488號），提起上訴，本院判
決如下：
    主  文
上訴駁回。
    事  實
一、乙○○、丙○○、李進安（經原審判決確定）前均任職於文
    泰通信有限公司（下稱文泰公司），乙○○因自文泰公司離
    職之故，缺錢花用，竟與當時仍任職於文泰公司之丙○○、
    李進安2人，共同基於意圖為自己不法所有之犯意聯絡及行
    為分擔，於如附表編號一、二號所示之時間，由丙○○駕駛
    文泰公司所使用之工程車，搭載李進安、乙○○，並持文泰
    公司所有客觀上足以危害人之生命身體安全可供兇器使用之
    破壞剪一把，前往如附表編號一、二號所示之地點，以如附
    表編號一、二號所示之方法，竊取如附表編號一、二號所示
    之電纜線，得手後，將電纜線出售予從事資源回收之陳文顯
    （另經臺灣臺北地方法院檢察署檢察官聲請移轉管轄），所
    得款項朋分花用。乙○○復意圖為自己不法之所有，於如附
    表編號三號所示之時間、地點，徒手竊取如附表編號三號所
    示之電纜線，得手後，復出售予陳文顯得款花用。嗣因中華
    電信公司人員丁○○發現如附表編號一號所示之電纜線遭竊
    報警，經警循線知悉上情，繼並於97年4月29日17時25分許
    ，在臺北市○○區○○街1段69號3樓扣得供其等犯上開附表
    編號一、二號所示竊盜犯行之破壞剪一把。
二、案經臺北市政府警察局報請臺灣臺北地方法院檢察署檢察官
    偵查起訴。
    理  由
壹、程序方面：
一、證人丁○○、宋楷焱、林顥翰、甲○○於檢察官偵查中之供
    詞，均業經具結，有結文在卷為憑，且偵查中檢察官向被告
    以外之人所取得之陳述，原則上均能遵守法律規定，不致違
    法取供，其可信性極高，並無顯有不可信之情況，揆之刑事
    訴訟法第159條之1第2項之規定，該等證人於檢察官偵查中
    之供詞，顯有證據能力而得為證據。
二、另公訴人提出作為本案證據之卷內書面證據資料，因被告2
    人於本院審理中並未爭執該等證據之證據能力，復未於言詞
    辯論終結前聲明異議，本院審酌該等證據作成時之情況，均
    無不宜作為證據之情事，依刑事訴訟法第159條之5之規定，
    均得作為證據。
貳、實體方面：
一、訊據被告乙○○對於在如附表編號一、二號所示之時、地竊
    取如附表編號一、二號所示之電纜線之事實，被告丙○○對
    於在如附表編號一號所示之時、地竊取如附表編號一號所示
    之電纜線之事實均坦承不諱，然被告乙○○矢口否認所竊取
    附表編號一所竊取之電纜線有80公尺長及並未為如附表編號
    三號所示時、地竊取電纜線之犯行，辯稱：附表編號一之電
    纜線應只有3、40公尺長，附表編號三其係因看到電纜線在
    地上而將之拾起而已云云。被告丙○○矢口否認有為如附表
    編號二號所示之竊盜犯行，辯以：未為此部分竊盜犯行，伊
    只是去載乙○○云云。
二、經查：
(一)被告2人所犯如附表編號一、二號所示之竊盜犯行部分：
    1.此部分之事實，業據被告乙○○於警詢、偵查、原審審理
      及本院審理中自白不諱，被告丙○○於原審審理及本院審
      理時中亦坦認有為如附表編號一號所示之竊盜犯行。另就
      附表編號一所示之事實業據證人證人宋楷焱於偵查及原審
      審理時證述明確（見偵查卷宗第103頁、原審卷第79頁至
      第80頁），且如附表編號一、二號所示之被害人確於如附
      表編號一、二號所示之時、地遭竊如附表編號一、二號所
      示之電纜線，並據證人即中華電信公司員工丁○○於警詢
      、偵查中證稱：臺北市○○區○○街199巷6號5樓樓頂的
      纜線有被竊，伊大致估算被竊得銅纜約80米，另臺北市○○區○○路458巷39號7樓頂被竊的纜線大約50米左右等語
      （見偵查卷宗第38至43頁、第101頁），並有照片列印資
      料、監視器翻拍畫面（見偵查卷宗第66至72頁）在卷可按
      ，是被告乙○○辯稱附表編號一之電纜線，伊僅有偷3、
      40公尺云云，並不足採。
    2.再參諸被告乙○○於警詢、偵查中所供陳其與被告丙○○
      、原審共同被告李進安共同前往如附表編號一、二號所示
      之地點竊取電纜線等情節（見偵查卷宗第10至18頁、第97
      、98、117頁），及參諸被告丙○○於警詢中所供渠三人
      確實都知悉要前往下手行竊等語（見偵查卷宗第30、31頁
      ）、被告丙○○於原審審理中曾一度坦認有為如附表編號
      一、二號所示之犯行等情（見本院原審卷第20頁反面）及
      被告丙○○於本院準備程序中供稱：是乙○○自己將電纜
      線搬下來，那些東西應該是偷來的，伊沒有幫他，後來伊
      有跟乙○○一起把東西拿去賣，分得一千多元等語（見本
      院98年10月13日準備程序筆錄），並佐以證人即文泰公司
      負責人林顥翰於偵查中證稱所證：並未於如附表編號一、
      二號所示之時間派工至如附表編號一、二號所示之地點施
      工（見偵查卷宗第47至53頁、第102頁）等情，由以上可
      知被告丙○○當時既均為文泰公司之正式員工，對於每日
      應前往何處進行工程，顯知之甚詳。參酌被告丙○○於原
      審審理中所稱：老闆給的是整個月份或一段時間的維修單
      ，和被告李進安一起出去時，是由被告李進安負責安排當
      天到何處去維修等語（見原審卷第114頁反面），尤足見
      被告丙○○所前往如附表編號一、二號所示之地點，並非
      文泰公司欲進行施工之地點無誤，被告丙○○所辯未為本
      案如附表編號二號所示之犯行，亦與事實不相符合而不足
      採。被告丙○○當時與被告乙○○及同案被告李進安間就
      如附表編號一、二號所示竊盜犯行確有犯意聯絡及行為分
      擔無誤。
    3.此外，並有扣案之破壞剪一把可佐。是被告乙○○、丙○○與原審同案被告李進明確有共犯如附表編號一、二號所
      示之犯行。
(二)被告乙○○所犯如附表編號三號所示之竊盜犯行部分：
    如附表編號三號所示之被害人確於如附表編號三號所示之時
    、地遭竊如附表編號三號所示之電纜線，此據證人即遠傳電
    信公司維修營運主任甲○○證述在卷（見偵查卷宗第44至46
    頁、第102頁、原審卷第81頁至第82頁），並有照片列印資
    料（見偵查卷宗第73、74頁）、遠傳電信公司緊急搶修單暨
    回報單、報價、單施工照片（均影本）等在卷可查，足認遠
    傳電信公司確曾在如附表編號三號所示之地點進行整合工程
    ，且於進行整合工程後，該處之電纜線遭他人竊取之事實。
    被告乙○○雖辯稱其係因看到電纜線在地上而將之拾起而已
    云云，然證人甲○○於原審審理中業已證稱：「（問：你們
    電信公司對於在基地台附近廢棄的電纜線是如何處理？）一
    般是由我們公司派自己的包商去做回收處理再利用。基本上
    我們不會把電纜線定位為廢棄物，在該處建置完基地台的接
    地電纜線後，一般我們不會再把這些電纜拆下來，除非要撤
    基地台才會將這些電纜線拆下，但拆下來的電纜線也不是廢
    棄物，仍然可以在其他的地方使用。除非電纜線內的金屬氧
    化，已經無導電功能我們才會認為是廢棄電纜線，但這十幾
    年來還沒有發生這種狀況。」等語（見原審卷第81頁反面至
    第82頁），查已拆卸之電纜線既屬有價值之物，縱令電信公
    司將之暫時放置於該處未予取走，亦非屬廢棄物，被告乙○○復坦認取走該等電纜線時並未確認是否為他人棄置之物，
    就就地收起來帶走等語（見偵查卷宗第99頁），堪認被告乙○○在未得所有權人同意之情況下擅自拿取電纜線，已該當
    於竊盜罪之構成要件無誤，是被告乙○○此節所辯，無從解
    免其刑責，被告乙○○此部分所為確已構成竊盜犯行無訛。
(三)綜上，本案事證明確，被告2人與原審共同被告李進安共犯
    如附表編號一、二號所示之犯行，被告乙○○另犯如附表編
    號三號所示犯行之事實均堪以認定，應予依法論科。
三、核被告乙○○所為，係犯如附表所犯法條及罪名欄所示之罪
    ，被告丙○○所為，均係犯如附表編號一、二號所犯法條及
    罪名欄所示之罪。被告二人與同案被告李進安間就如附表編
    號一、二號所示之犯行，有犯意聯絡及行為分擔，均為共同
    正犯。被告乙○○所犯如附表所示各罪，犯意個別，應予分
    論併罰。被告丙○○所犯如附表編號一、二號所示之罪，犯
    意個別，亦應分論併罰。原審法院判決因認被告前揭犯行事
    證明確，適用前揭法條之規定，並審酌被告2人之品行，均
    值青壯，不思進取，卻以竊盜手段竊取他人財物，其等之犯
    罪動機、目的、手段、所竊取財物之價值、所竊取之財物均
    尚未返還各該被害人暨其等犯罪後之態度等一切情狀，各量
    處如附表宣告刑欄所示之刑，並各定其應執行之刑。另就扣
    案之破壞剪一把，雖為供被告三人犯如附表編號一、二號所
    示犯行之物，然既非屬被告三人所有，依法尚無從宣告沒收
    ，附此敘明。原審判決認事用法均無不合，量刑亦稱妥適。
    被告上訴意旨分別執前詞指摘原判決不當，為無理由，均應
    予駁回。
據上論結，應依刑事訴訟法第368條，判決如主文。
本案經檢察官周南誠到庭執行職務。
中    華    民    國    98    年    11    月    30    日
                  刑事第三庭審判長法  官   陳博志
                                  法  官   許文章
                                  法  官   陳德民
以上正本證明與原本無異。
不得上訴。
                                  書記官   高麗雯
中    華    民    國    98    年    11    月    30    日
附錄本案論罪科刑法條全文：
中華民國刑法第320條
意圖為自己或第三人不法之所有，而竊取他人之動產者，為竊盜
罪，處5  年以下有期徒刑、拘役或 5 百元以下罰金。
意圖為自己或第三人不法之利益，而竊佔他人之不動產者，依前
項之規定處斷。
前二項之未遂犯罰之。
中華民國刑法第321條
犯竊盜罪而有下列情形之一者，處6月以上、5年以下有期徒刑：
一、於夜間侵入住宅或有人居住之建築物、船艦或隱匿其內而犯
    之者。
二、毀越門扇、牆垣或其他安全設備而犯之者。
三、攜帶兇器而犯之者。
四、結夥三人以上而犯之者。
五、乘火災、水災或其他災害之際而犯之者。
六、在車站或埠頭而犯之者。
附表：
┌─┬──┬─────┬─────┬─────┬──┬───────────┬────┬───┐
│編│行為│犯罪時間  │犯罪地點  │犯罪方法  │被害│犯罪所得即竊得之財物  │所犯法條│宣告刑│
│號│人  │          │          │          │人  │                      │及罪名  │      │
├─┼──┼─────┼─────┼─────┼──┼───────────┼────┼───┤
│一│呂紹│九十七年一│臺北市中山│由乙○○、│中華│基地台電纜線約八十公尺│刑法第三│乙○○│
│  │明、│月二十一日│區○○街一│丙○○前往│電信│（連工帶料復原費用約為│百二十一│結夥三│
│  │林中│中午十二時│九九巷六號│左列處所確│公司│六萬元）。            │條第一項│人以上│
│  │豪、│十分許    │樓頂      │認電纜線所│    │                      │第三款、│攜帶兇│
│  │李進│          │          │在後，林中│    │                      │第四款之│器竊盜│
│  │安  │          │          │豪下樓將其│    │                      │加重竊盜│，處有│
│  │    │          │          │所駕駛之車│    │                      │罪。    │期徒刑│
│  │    │          │          │輛停放在左│    │                      │        │捌月。│
│  │    │          │          │列處所一樓│    │                      │        ├───┤
│  │    │          │          │旁空地上，│    │                      │        │丙○○│
│  │    │          │          │由乙○○持│    │                      │        │結夥三│
│  │    │          │          │前開破壞剪│    │                      │        │人以上│
│  │    │          │          │動手剪取電│    │                      │        │攜帶兇│
│  │    │          │          │纜線後，將│    │                      │        │器竊盜│
│  │    │          │          │電纜線綑綁│    │                      │        │，處有│
│  │    │          │          │並垂吊至該│    │                      │        │期徒刑│
│  │    │          │          │車輛上，林│    │                      │        │捌月。│
│  │    │          │          │中豪、李進│    │                      │        ├───┤
│  │    │          │          │安均在車上│    │                      │        │      │
│  │    │          │          │接應。得手│    │                      │        │      │
│  │    │          │          │後變賣該電│    │                      │        │      │
│  │    │          │          │纜線得款新│    │                      │        │      │
│  │    │          │          │臺幣（下同│    │                      │        │      │
│  │    │          │          │）四千餘元│    │                      │        │      │
│  │    │          │          │，由三人朋│    │                      │        │      │
│  │    │          │          │分花用。  │    │                      │        │      │
│  │    │          │          │          │    │                      │        │      │
├─┼──┼─────┼─────┼─────┼──┼───────────┼────┼───┤
│二│呂紹│九十七年一│臺北市中山│由乙○○持│中華│基地台電纜線約五十公尺│刑法第三│乙○○│
│  │明、│月二十三日│區○○路四│前開破壞剪│電信│（連工帶料復原費用約為│百二十一│結夥三│
│  │林中│某時許    │五八巷三十│動手剪取電│公司│二萬五千元）。        │條第一項│人以上│
│  │豪、│          │九號七樓頂│纜線，林中│    │                      │第三款、│攜帶兇│
│  │李進│          │          │豪協助綑綁│    │                      │第四款之│器竊盜│
│  │安  │          │          │，並由李進│    │                      │加重竊盜│，處有│
│  │    │          │          │安在車上接│    │                      │罪。    │期徒刑│
│  │    │          │          │應。得手後│    │                      │        │柒月。│
│  │    │          │          │變賣得款四│    │                      │        ├───┤
│  │    │          │          │、五千元，│    │                      │        │丙○○│
│  │    │          │          │由三人朋分│    │                      │        │結夥三│
│  │    │          │          │花用。    │    │                      │        │人以上│
│  │    │          │          │          │    │                      │        │攜帶兇│
│  │    │          │          │          │    │                      │        │器竊盜│
│  │    │          │          │          │    │                      │        │，處有│
│  │    │          │          │          │    │                      │        │期徒刑│
│  │    │          │          │          │    │                      │        │柒月。│
│  │    │          │          │          │    │                      │        ├───┤
│  │    │          │          │          │    │                      │        │      │
│  │    │          │          │          │    │                      │        │      │
│  │    │          │          │          │    │                      │        │      │
│  │    │          │          │          │    │                      │        │      │
│  │    │          │          │          │    │                      │        │      │
│  │    │          │          │          │    │                      │        │      │
│  │    │          │          │          │    │                      │        │      │
│  │    │          │          │          │    │                      │        │      │
│  │    │          │          │          │    │                      │        │      │
├─┼──┼─────┼─────┼─────┼──┼───────────┼────┼───┤
│三│呂紹│九十七年一│臺北市北投│乙○○因見│遠傳│基地台電纜線約十公尺（│刑法第三│乙○○│
│  │明  │月二十五日│區○○街二│在該處之電│電信│價值約二千元，連工帶料│百二十條│竊盜，│
│  │    │某時許    │段一二○號│纜線已遭姓│公司│復原費用約為四千元）。│第一項之│處有期│
│  │    │          │          │名年籍不詳│    │                      │竊盜罪。│徒刑肆│
│  │    │          │          │之人剪斷，│    │                      │        │月。  │
│  │    │          │          │竟徒手竊取│    │                      │        │      │
│  │    │          │          │置於該處之│    │                      │        │      │
│  │    │          │          │電纜線，得│    │                      │        │      │
│  │    │          │          │手後變賣得│    │                      │        │      │
│  │    │          │          │款約九百元│    │                      │        │      │
│  │    │          │          │。        │    │                      │        │      │
└─┴──┴─────┴─────┴─────┴──┴───────────┴────┴───┘


司法院資訊處製作；財團法人民間司法改革基金會備份。
